臺灣士林地方法院小額民事判決
                               111年度湖小字第508號
原      告  梁里維  
被      告  黃亭云  
訴訟代理人  鄭世脩律師
            黃庭瑄  
上列當事人間返還買賣價金等事件，經本院於民國111年5月12日
言詞辯論終結，判決如下：
    主    文
被告應給付原告新臺幣22,910元。
訴訟費用新臺幣1,000元由被告負擔。
本判決得假執行。但被告如以新臺幣22,910元為原告預供擔保後
，得免為假執行。
    理由要領
一、本件依民事訴訟法第436條之18第1項規定，記載主文，及以
    下有關兩造爭執要點之判斷，其餘理由省略。
二、本院之判斷
  ㈠按，法院為判決時，應斟酌全辯論意旨及調查證據之結果，
　　依自由心證判斷事實之真偽。但別有規定者，不在此限。當
    事人已證明受有損害而不能證明其數額或證明顯有重大困難
    者，法院應審酌一切情況，依所得心證定其數額。民事訴訟
    法第222條第1項、第2項定有明文。又，小額程序，有調查
    證據所需時間、費用與當事人之請求顯不相當之情形，法院
    得不調查證據，而審酌一切情況，認定事實，為公平之裁判
　　。同法第436條之14第2款亦有明文，先予敘明。
　㈡原告應為與被告買賣交易之相對人：
　　被告雖抗辯與其買賣球鞋之交易對象為「陳佩聿」，並非原
    告云云。但原告主張「陳佩聿」帳號也是其本人使用，並提
    出手機畫面截圖為憑。經查，依原告本件所提出以及臺灣士
    林地方檢察署110年度偵字第14155號案件卷附雙方聯繫買賣
    交易過程之訊息對話，原告曾請求被告將收貨人更換為其母
    親「朱少騏」，查詢原告戶籍資料，核屬相符，且將買賣價
    金新臺幣（下同）22,560元匯至被告指定帳戶（被告母親之
    帳號）者亦為原告，綜合全情判斷，可認原告上開主張應屬
    真實，其應為網路平台上向被告買受爭議球鞋之交易相對人
    無訛。被告此部分抗辯，並非可採。
　㈢被告就爭議球鞋應負出賣人瑕疵擔保責任，原告合法解除買
    賣契約，得請求被告返還價金及賠償損害共計22,910元：
　⒈原告主張其向被告買受之爭議球鞋為仿冒品乙節，已提出台
    灣耐基商業有限公司（下稱耐基公司）出具之產品鑑定書及
    比對圖片為憑。被告雖否認其出售之爭議球鞋為仿冒品，並
    抗辯該鑑定書過於粗造，欠缺證明力云云。然參酌雙方交易
    過程之訊息對話，原告於受領後檢查該球鞋之過程、提出瑕
    疵比對等情，均有詳細告知被告，嗣並提出委託第三方鑑定
    之資料，因雙方爭議未能解決，原告始再委請耐基公司鑑定
　　，二者鑑定結果均認為並非真品。而上開產品鑑定書係專門
    銷售該品牌球鞋之公司所出具，當具有一定之辨識能力及可
    信度，自堪憑採。原告主張爭議球鞋為仿冒品乙情，應堪信
    實，參照民法第354條規定，被告自應負出賣人之瑕疵擔保
    責任，依同法第359條規定，原告主張解除雙方之買賣契約
　　，即屬有據。
　⒉兩造間買賣契約既經原告合法解除，依民法第259條第1款有
    關解約回復原狀之規定，原告自得請求被告返還價金22,560
    元。另原告主張支出檢驗費用及檢驗運費共350元受有損害
　　，本院衡酌此部分請求金額甚小，且屬舉證必要之支出，主
    張之數額亦屬合理，爰參照前揭民事訴訟法第436條之14第2
    款規定，審酌一切情況，認定原告此部分損害之主張，亦堪
    信為真實。參酌瑕疵不完全給付損害賠償責任之法則，原告
    請求被告賠償損害350元，亦屬有據。綜上，原告請求被告
    給付合計22,910元，應全部准許。
中　　華　　民　　國　　111 　年　　5 　　月　　27　　日
                  內湖簡易庭  法  官  施月燿
以上為正本係照原本作成。
如不服本判決，應於送達後20日內，向本院提出上訴狀並應記載
上訴理由，表明關於原判決所違背之法令及其具體內容與依訴訟
資料可認為原判決有違背法令之具體事實，如於本判決宣示後送
達前提起上訴者，應於判決送達後20日內補提上訴理由書（須附
繕本）。
中　　華　　民　　國　　111 　年　　5 　　月　　27　　日
                              書記官  朱鈴玉